臺灣板橋地方法院刑事判決　　　　　　　 95年度訴字第255號
公　訴　人　臺灣板橋地方法院檢察署
被　　　告　丙○○
選任辯護人　李建賢律師
上列被告因殺人未遂案件，經檢察官提起公訴（94年度偵字第15
151 號），本院判決如下：
    主  文
本件公訴不受理。
    理  由
一、公訴意旨略以：被告丙○○與被告丁○○（本院另行審結）
    、被告乙○○（被訴傷害部分，業經本院判決無罪確定在案
    ）於民國94年2 月25日上午8 時許，一同前往位於臺北縣三
    峽鎮○○路7 號之「神爺電子遊藝場」，因被告丙○○把玩
    該遊藝場內之攝影機，遭任職該遊藝場之告訴人制止，雙方
    乃發生爭執，被告丙○○竟心生不滿，基於殺人之犯意，持
    鐵棍朝告訴人甲○○之頭部足以致命之重要部位，予以連續
    猛擊，被告丁○○及乙○○則基於傷害之犯意聯絡，徒手毆
    打及以腳猛踢告訴人甲○○之身體，致告訴人甲○○受有頭
    部外傷、左前額裂傷（約7x2x1公分）、左肘、左大腿挫傷
    等傷害。因認被告丙○○所為，係犯刑法第271條第2項、第
    1項之殺人未遂罪嫌等語。
二、按刑法殺人未遂與傷害之區別，應以加害人有無殺意為斷，
    殺人未遂罪之成立，以有戕害他人生命之故意為要件。有無
    殺人故意，應就案內一切證據、詳查審認其犯罪之動機、所
    殺傷之部位及次數、傷勢程度等綜合判斷。經查，本院依職
    權當庭勘驗案發現場監視錄影光碟後，認與偵查卷內第30頁
    所附之12幀光碟翻拍照片相同（有本院第43頁95年4 月7 日
    準備程序筆錄第2 頁可參），而上揭翻拍照片雖可見被告丙
    ○○確以雙手合握棍狀物朝告訴人甲○○頭部攻擊，但無法
    看清楚該棍狀物究屬金屬或木棒材質，且該棍狀物亦未據扣
    案，因而無從判斷是否足以造成告訴人致命之傷害，另依告
    訴人所提之驗傷診斷書所示，其受有頭部外傷、左前額裂傷
    （約7x2x1 公分）、左肘、左大腿挫傷之傷害，客觀上為皮
    肉傷，傷勢尚非嚴重，而被告丙○○與告訴人甲○○原非熟
    識，應無怨隙或深仇大恨，僅因不滿告訴人制止其把玩遊藝
    場內之攝影機，才出手傷害告訴人，應僅係出於教訓而已，
    尚難認定被告丙○○確有殺人之犯意，且被告丙○○於告訴
    人倒地後，亦未繼續持棍狀物攻擊告訴人，應非有致告訴人
    於死之意思，是依罪疑惟輕原則，可認被告丙○○辯稱其無
    殺人之犯意，應與事實相符，而認其所為，應係涉犯刑法第
    277 條第1 項之傷害罪名。起訴書認為被告丙○○係犯刑法
    第271條第2項、第1項之殺人未遂罪，容有誤認。
三、又按告訴乃論之罪，告訴人於第一審辯論終結前得撤回其告
    訴；又告訴經撤回者，應諭知不受理之判決，刑事訴訟法第
    238 條第1 項、第303 條第3 款分別定有明文，且依同法第
    307 條規定，不受理判決得不經言詞辯論為之。本件被告丙
    ○○所犯刑法第277 條第1 項之傷害罪，依同法第287 條前
    段之規定，須告訴乃論。茲據告訴人已與被告丙○○達成和
    解，且已於本院審理時當庭表示撤回告訴在卷（見本院96年
    8 月1 日審判筆錄第3 頁及卷附之撤回告訴狀1 份）。揆諸
    前開說明，本院自應諭知不受理之判決，爰不經言詞辯論，
    逕為諭知不受理之判決。
據上論斷，應依刑事訴訟法第303 條第3 款、第307 條，判決如
主文。
中　　華　　民　　國　　96　　年　　8 　　月　　28　　日
              刑事第四庭  審判長法  官  王  復  生
                                法  官  劉  景  宜
                                法  官  陳  靜  茹
以上正本證明與原本無異。
如不服本判決，應於判決送達後10日內，敘明上訴理由向本院提
出上訴狀（應附繕本）。
                                書記官　彭  麗  紅
中　　華　　民　　國　　96　　年　　8 　　月　　28　　日
